# 子公司自购买日开始持续计算的净资产中是否包含专项储备

提问人：huunter 时间：2017-07-21 15:51:43
在不丧失控制权的情况下部分处置对子公司的长期股权投资，在合并报表层面处置价款与处置长期股权投资相对应的应享有子公司自购买日或合并日开始持续计算的净资产份额之间的差额应调整资本公积，对于子公司存在专项储备的公司，持续计算的净资产份额之中是否应当包括专项储备呢？个人认为应该不包含，麻烦大神帮我解答下。。。。。。。

回答人：chenyiwei
这个问题比较麻烦，主要是现行专项储备的会计处理规定实际上不符合一般的会计处理基本原理。 个人理解，这个问题与企业合并中是否将被合并方或者被购买方的专项储备看作合并日或购买日净资产的一部分，采用相同原则处理。如果在合并日或购买日看作净资产的一部分，则此处也应当按同一原则，作为权益性交易处理；如果在合并日或购买日没有作为净资产的一部分，则此处也不作为净资产的一部分，而将合并报表层面归属于母公司的专项储备的变动通过少数股东损益进行调整。